# 同一控制下吸收合并亏损企业账务处理

提问人：CC 小五 时间：2019-05-05 14:08:52
老师，想请教一个同一控制下吸收合并的问题，合并日，被合并方的净资产为负数，母公司以 0 对价吸收合并亏损子公司。假设子公司的实收资本为500 万，未分配利润为-600万，那母公司的合并报表要如何处理，谢谢！

回答人：chenyiwei
因为是“母公司以 0 对价吸收合并亏损子公司”，即吸收合并前双方已经是母子公司关系，故这不是会计意义上的企业合并，而应当按照《企业会计准则解释第 7 号》第四条规定处理。该条规定已经写得相当详细。

提问人：CC 小五 时间：2019-05-06 15:49:26
陈老师，不好意思，补充下，两个公司原先是受同一控制人控制，不是母子公司

回答人：chenyiwei
如是，则吸收方所确认的负数净资产应冲减资本公积。合并报表按正常方式追溯重述前期比较数据即可。